# 费用化的办公物品，后续卖出确认营业外收入还是冲减费用？

提问人：RSM@zyl 时间：2022-09-09 23:31:03
提前祝陈老师中秋节快乐哈
今天跟以往一样又遇到了实务上的问题有点疑惑，金额虽小，但不确定该如何处理较好。
公司买了办公的桌子椅子，购买的时候未达到公司制定的确认固定资产的标准，因此在购入时费用化了，后续售出，该确认营业外收入还是冲减费用呢？
我的想法是：
（ 1 ）纯从会计角度考虑，基于该办公桌椅存在出售的价值，因此①在一开始不应该全额费用化，或者②一开始全额费用化，后续出售的时候应该以出售的价值冲减费用。
（ 2 ）税务角度：冲减管理费用在于税务方面在实务中相比确认营业外收入是否稍微麻烦些。
以上是我的疑问与想法，希望陈老师可以解答该疑问，谢谢陈老师！

回答人：chenyiwei
假设当初购入时费用化是合理的（例如基于重要性原则的考虑），则后续出售价款应计入营业外收入。不建议冲减费用。
税务处理方面的问题建议咨询税务专业人士。